【裁判字號】    89,訴,845
【裁判日期】    900119
【裁判案由】    偽造文書等
【裁判全文】
臺灣基隆地方法院刑事判決                          八十九年度訴字第八四五號
    公  訴  人  臺灣基隆地方法院檢察署檢察官
    被      告  甲○○
右列被告因偽造文書等案件，經檢察官提起公訴（八十九年度偵字第九二四號、第一
一八四號、第一三九三號、第一八０一號、第三九八九號），本院判決如左：
    主  文
甲○○連續明知為侵害著作權之物，意圖營利而交付，侵害他人之著作權，處有期徒
刑肆月，扣案之遊戲卡匣陸拾伍個沒收；又連續行使偽造私文書，足以生損害於他人
，處有期徒刑捌月。扣案之仿冒光碟肆仟參佰捌拾玖片、盜版光碟目錄參本均沒收。
應執行有期徒刑拾月，緩刑參年。扣案之仿冒遊戲卡匣陸拾伍個、仿冒光碟肆仟參佰
捌拾玖片、盜版光碟目錄參本均沒收。
    事  實
一、甲○○係設於基隆市○○路八十七號四樓十五室「吉祥玩具文具店」之負責人，
    明知如附表一編號１之「ＰＳ設計圖」，為日商新力電腦娛樂股份有限公司（下
    稱新力公司）向經濟部中央標準局（現改制為智慧財產局）申請商標註冊登記，
    商標註冊號數、指定使用之商品種類及商標專用期間均如附表一編號１所示。如
    附表一編號２之「ＳＥＧＡ」則為日商西雅企業股份有限公司（下稱西雅公司）
    向中央標準局申請商標註冊登記，商標註冊號數、指定使用之商品種類及商標專
    用期間如附表一編號２所示。如附表一編號３之「Ｎｉｎｔｅｎｄｏ」、編號４
    之「ＧＡＭＥＢＯＹ」、編號５之「瑪莉跳躍圖」、編號６之「ＳＵＰＥＲＭＡ
    ＲＩＯ」、編號７之「薩爾達傳說」、編號８之「ＰＯＣＫＥＴ  ＭＯＮＳＴＥ
    Ｒ」、編號９之「Ｆ１ＲＡＣＥ」、編號１０之「日圖」均為日商任天堂股份有
    限公司（下稱任天堂公司）向中央標準局申請商標註冊登記，商標註冊號數、指
    定使用之商品種類及商標專用期間如附表一編號３至編號１０所示。如附表一編
    號１１之「第３波」為第三波文化事業股份有限公司（下稱第三波公司）向中央
    標準局申請商標註冊登記，商標註冊號數、指定使用之商品及商標專用期間如附
    表一編號１１所示。如附表一編號１２之「Ｅｌｅｃｔｒｏｎｉｃ  Ａｒｔｓ」
    、編號１３之「ＥＡ」均為美商Ｅｌｅｃｔｒｏｎｉｃ  Ａｒｔｓ  Ｉｎｃ公司
    （下稱藝電公司）向中央標準局申請商標註冊登記，取得商標專用權。且明知某
    姓名不詳之成年男子於民國八十八年四月間，至吉祥玩具文具店向其兜售如附表
    二所列之「野戰神兵２」（另譯狂野冒險２）、「ＧＴ實戰賽車２—跑車浪漫旅
    」、「列車驚魂」均為新力公司享有著作財產權之電腦程式著作，附表三所列之
    「放浪冒險譚」為日商思奎爾股份有限公司（下稱思奎爾公司）享有著作財產權
    之電腦程式著作。附表四所列之「惡靈古堡射擊版」為日商卡波光股份有限公司
    （下稱卡波光公司）享有著作財產權之電腦程式著作。附表五所列之「勁爆熱舞
    ２」為日商可樂美股份有限公司（下稱可樂美公司））享有著作財產權之電腦程
    式著作。如附表六所列之「口袋怪獸金銀版」則為任天堂公司享有著作財產權之
    電腦程式著作。前揭電腦程式著作均係於我國管轄區域內首次發行，依著作權法
    第四條第一款之規定，為受我國著作權法保護之著作物。如附表七所列之「ＮＢ
    ＡＬＩＶＥ２０００」、「ＮＢＡＬＩＶＥ９９」、「ＮＢＡＬＩＶＥ９８」、
    「ＰＧＡＴＯＵＲ９８」為藝電公司享有著作財產權之電腦程式著作，為依「北
    美事務協調委員會與美國在台協會著作權保護協定」受我國著作權法保護之著作
    物。又「Ｐｌａｙｓｔａｔｉｏｎ」、「ＳＥＧＡＳＡＴＵＲＮ」電視遊樂器程
    式遊戲光碟片及「ＧＡＭＥＢＯＹ」掌上型遊樂器程式卡匣並未經過新力公司、
    西雅公司、卡波光公司、思奎爾公司、可樂美公司、任天堂公司、第三波公司及
    藝電公司同意或授權之重製物。且「Ｐｌａｙｓｔａｔｉｏｎ」、「ＳＥＧＡＳ
    ＡＴＵＲＮ」電視遊樂器程式遊戲光碟片透過電視遊樂器之執行，在電視畫面上
    可顯現前開「ＰＳ設計圖」、「ＳＥＧＡ」、「第３波」、「Ｅｌｅｃｔｒｏｎ
    ｉｃ  Ａｒｔｓ」、「ＥＡ」等商標圖樣，ＧＡＭＥＢＯＹ掌上型遊樂器程式卡
    匣包裝盒或說明書上有「Ｎｉｎｔｅｎｄｏ」、「ＧＡＭＥＢＯＹ」、「瑪莉跳
    躍圖」、「ＳＵＰＥＲ  ＭＡＲＩＯ」、「薩爾達傳說」、「ＰＯＣＫＥＴ  Ｍ
    ＯＮＳＴＥＲ」、「日圖」、「「Ｆ１ＲＡＣＥ」等商標圖樣，透過掌上型電視
    遊樂器之執行，亦可在遊樂器液晶螢幕上顯現「ＧＡＭＥＢＯＹ」、「Ｎｉｎｔ
    ｅｎｄｏ」之商標圖樣。為意圖欺騙他人，而使用相同於新力公司、西雅公司、
    任天堂公司、第三波公司、藝電公司所取得前開商標專用權之同一商品，亦係侵
    害新力公司、卡波光公司、思奎爾公司、可樂美公司、任天堂公司及藝電公司著
    作財產權之重製物，足使消費大眾產生混淆，該「Ｐｌａｙｓｔａｔｉｏｎ」光
    碟片內並偽註以「Ｐｌａｙｓｔａｔｉｏｎ  Ｌｉｃｅｎｓｅｄ  ｂｙ  Ｓｏｎ
    ｙ  Ｃｏｍｐｕｔｅｒ  Ｅｎｔｅｒｔａｉｎｍｅｎｔ  Ｉｎｃ」等文字，「Ｓ
    ＥＧＡＳＡＴＵＲＮ」光碟片內亦偽註以「ＰＲＯＤＵＣＥＤ  Ｂｙ  ｏｒ  Ｕ
    ＮＤＥＲＬＩＣＥＮＳＥ  ＦＲＯＭ  ＳＥＧＡ  ＥＮＴＥＲＰＲＩＳＥＳ，Ｌ
    ＴＤ．」等文字，足以對外表示該等光碟產品係新力公司、西雅公司所生產之用
    意之證明。甲○○竟分別基於侵害他人商標專用權及著作財產權之概括犯意，自
    八十八年四月間起至八十九年二月十三日止，向該不詳姓名之人，陸續以光碟片
    每片新台幣（下同）二十五元至三十元之價格，卡匣每盒二百元至三百元之價格
    ，買進數量不明之光碟片及卡匣，並在其上開吉祥玩具文具店內，以光碟片每片
    四十元、卡匣每盒三百五十元至四百元不等之價格，公然將上開仿冒之遊戲卡匣
    、光碟片陳列於其所經營之前揭文具店內販售，而行使該偽造之文書，致消費者
    對於該產品與新力公司、西雅公司、卡波光公司、思奎爾公司、可樂美公司、任
    天堂公司、第三波公司及藝電公司所產銷之真正遊戲光碟、卡匣產生混淆，足以
    生損害於新力公司、西雅公司、卡波光公司、思奎爾公司、可樂美公司、任天堂
    公司、第三波公司及藝電公司。嗣經警於八十九年二月十四日下午五時四十五分
    許，在上開吉祥玩具文具店查獲仿冒之光碟片四千三百八十九片、仿冒之遊戲卡
    匣六十五個（單卡四十八個、合卡十七個）及用以供顧客挑選仿冒光碟片所用之
    目錄三本。
二、案經內政部警政署保安警察第二總隊第二大隊第一中隊移送暨新力公司、西雅公
    司、卡波光公司、思奎爾公司、任天堂公司、第三波公司、藝電公司訴由台灣基
    隆地方法院檢察署檢察官偵查起訴。
    理  由
一、訊據被告甲○○對於在前揭時地販賣仿冒遊戲卡匣、光碟被查獲之事實，固直承
    不諱，然矢口否認明知該等遊戲卡匣、光碟為侵害他人著作權及商標專用權之仿
    冒商品，辯稱：伊不知所買入之光碟、卡匣係盜版的，亦不知販賣係違法云云。
    惟查：被告所販賣之遊戲卡匣，真品之價格為六百元至一千二百元之間，有任天
    堂公司提出之價格表一紙附於警卷足憑。被告僅以二百元至三百元不等之價格販
    入，倘係合法授權之正版遊戲卡匣，被告豈能以如此低之價格購入，並以遠低於
    市價之價格售出？足證被告所辯，為卸責之詞，不足採信。被告前述販賣仿冒光
    碟、卡匣之事實，除經告訴代理人徐嶸文、嚴立媛、乙○○指陳在卷外，復有查
    獲時之現場照片十六張附卷可稽，且有仿冒之光碟片四千三百八十九片、卡匣六
    十五個、目錄三本扣案可佐，堪信告訴人之指述為真實。另如附表一編號１之「
    ＰＳ設計圖」、編號２之「ＳＥＧＡ」、編號３之「Ｎｉｎｔｅｎｄｏ」、編號
    ４之「ＧＡＭＥＢＯＹ」、編號５之「瑪莉跳躍圖」、編號６之「ＳＵＰＥＲ
    ＭＡＲＩＯ」、編號７之「薩爾達傳說」、編號８之「ＰＯＣＫＥＴ  ＭＯＮＳ
    ＴＥＲ」、編號９之「Ｆ１ＲＡＣＥ」、編號１０之「日圖」、編號１１之「第
    ３波」、編號１２之「Ｅｌｅｃｔｒｏｎｉｃ  Ａｒｔｓ」、編號１３之「ＥＡ
    」分別為新力公司、西雅公司、任天堂公司、第三波公司、藝電公司向中央標準
    局申請註冊登記之商標圖樣，此有商標註冊證影本十三紙在卷足稽。而如附表二
    所列之「野戰神兵２」（另譯狂野冒險２）、「ＧＴ實戰賽車２—跑車浪漫旅」
    、「列車驚魂」為新力公司享有著作財產權之電腦程式著作，附表三所列之「放
    浪冒險譚」為思奎爾公司享有著作財產權之電腦程式著作，附表四所列之「惡靈
    古堡射擊版」為卡波光公司享有著作財產權之電腦程式著作，附表五所列之「勁
    爆熱舞２」為可樂美公司享有著作財產權之電腦程式著作，如附表六所列之「口
    袋怪獸金銀版」為任天堂公司享有著作財產權之電腦程式著作，如附表七所列之
    「ＮＢＡＬＩＶＥ２０００」、「ＮＢＡＬＩＶＥ９９」、「ＮＢＡＬＩＶＥ９
    ８」、「ＰＧＡＴＯＵＲ９８」為藝電公司享有著作財產權之電腦程式著作。查
    外國人之著作，依內政部八十一年八月八日台（八一）內著字第八一一五二四九
    號函釋，得依著作權法第四條第一款「於中華民國管轄區域內首次發行，或於中
    華民國管轄區域外首次發行後三十日內，在中華民國管轄區域內發行者」之規定
    ，受我國著作權法之保護，有該函文一紙附卷可按。故關於日本人之著作，若符
    合上述規定者，自得依著作權法取得著作權。而前開電腦程式著作均在我國管轄
    區域內首次發行，或在美國領域內首次發行，亦有證明資料如首次發行目錄、進
    貨單、出貨單、發票、提單、進口報單、存貨異動明細表等附卷可參。
二、扣案之光碟片，均無說明書及雷射防偽標籤，包裝紙已遮去出產公司及商標圖樣
    ，大多數之光碟片甚且並無壓克力外殼，僅以塑膠袋套封，光碟片正面多為裸片
    或僅有簡略粗糙之印刷，光碟片背面內圈亦無IFPI（International Federation
    of the Phohographic Industry）之壓片識別碼（ＳＩＤＣＯＤＥ）。又經檢察
    官勘驗結果，將新力公司生產製造之「ＰＳ」主機未放入光碟片運轉結果，僅呈
    現「ＳＯＮＹ」「ＣＯＭＰＵＴＥＲ  ＥＮＴＥＲＴＡＩＮＭＥＮＴ」及一橘色
    菱形圖案之畫面（以下稱第一畫面），而將新力公司之真品光碟片放入該主機內
    開啟電源後，則先出現第一畫面，繼則出現「ＰＳ設計圖」及「Ｐｌａｙｓｔａ
    ｔｉｏｎ  Ｌｉｃｅｎｓｅｄ  ｂｙ  Ｓｏｎｙ  Ｃｏｍｐｕｔｅｒ  Ｅｎｔｅ
    ｒｔａｉｎｍｅｎｔ  Ｉｎｃ」（以下稱第二畫面）等文句。第三畫面則進入遊
    戲本身，另將扣案之仿冒光碟片置入主機操作，第一畫面與第二畫面與放入真品
    光碟片出現之畫面完全相同。而另將告訴代理人趙珮怡所提供、由美國、歐洲國
    家製造之真品光碟片放入主機中運轉結果，第一畫面與先前相同，惟第二畫面則
    出現「Ｐｌａｙｓｔａｔｉｏｎ  Ｌｉｃｅｎｓｅｄ  ｂｙ  Ｓｏｎｙ  Ｃｏｍ
    ｐｕｔｅｒ  Ｅｎｔｅｒｔａｉｎｍｅｎｔ  Ａｍｅｒｉｃａ」及「Ｐｌａｙｓ
    ｔａｔｉｏｎ  Ｌｉｃｅｎｓｅｄ  ｂｙ  Ｓｏｎｙ  Ｃｏｍｐｕｔｅｒ  Ｅｎ
    ｔｅｒｔａｉｎｍｅｎｔ  Ｅｕｒｏｐｅ」等文句。顯見第二畫面之「ＰＳ設計
    圖」商標及前開文句係由扣案之仿冒光碟所產生，而非儲存在主機本身內部晶片
    中甚明。另將西雅公司之「ＳＥＧＡ」主機未放入光碟片運轉結果，僅呈現「Ｓ
    ＥＧＡＳＡＴＵＲＮ」之畫面，而將西雅公司之真品光碟片放入主機後開啟電源
    ，先出現「ＳＥＧＡＳＡＴＵＲＮ」之畫面，繼則出現「ＳＥＧＡ」商標及「Ｐ
    ＲＯＤＵＣＥＤ  Ｂｙ  ｏｒ  ＵＮＤＥＲＬＩＣＥＮＳＥ  ＦＲＯＭ  ＳＥＧ
    ＡＥＮＴＥＲＰＲＩＳＥＳ．ＬＴＤ．」文句。而將扣案之仿冒「ＳＥＧＡ」光
    碟片置入主機操作，第一畫面與第二畫面與放入真品光碟片出現之畫面完全相同
    。另扣案之「ＧＡＭＥＢＯＹ」掌上型遊樂器程式卡匣與告訴代理人丙○○提供
    之真品卡匣比對結果，真品卡匣之外包裝紙盒、襯盒材質均與扣案之仿品有所不
    同，且真品收容盒上有「Ｎｉｎｔｅｎｄｏ  ＭＡＤＥ  ＩＮ  ＪＡＰＡＮ」之
    字樣，仿品則無。真品卡匣上凹槽內有「Ｎｉｎｔｅｎｄｏ  ＧＡＭＥＢＯＹ」
    字樣，仿品卡匣上凹槽內則僅有「ＧＡＭＥ」字樣。真品卡匣之電路板及ＩＣ上
    均有「Ｎｉｎｔｅｎｄｏ」字樣，仿品則無。而將「ＧＡＭＥＢＯＹ」掌上型遊
    樂器空機開啟電源後，螢幕上僅顯現「ＧＡＭＥＢＯＹ」圖樣，下方則是一長條
    形黑框，而將真品卡匣放入主機開啟電源後，螢幕上顯現「ＧＡＭＥＢＯＹ」，
    下方則顯現「Ｎｉｎｔｅｎｄｏ」圖樣。而將扣案之仿冒卡匣放入主機後開啟電
    源，亦顯現同一畫面，有勘驗筆錄三份、照片六張在卷足憑。顯見扣案之光碟片
    及卡匣均係使用新力公司、西雅公司、任天堂公司、第三波公司、藝電公司前開
    註冊商標之仿冒商品，光碟片內並分別燒錄有透過電視遊樂器主機執行，得在螢
    幕顯示上述生產、授權及權利宣示字樣之畫面。又附表二至七所列光碟片內所燒
    錄之遊戲軟體，兼係侵害新力公司、卡波光公司、思奎爾公司、可樂美公司、任
    天堂公司、第三波公司、藝電公司享有電腦程式著作權之重製物。扣案之光碟片
    及卡匣內所含前揭之商標圖樣，及藉由電視遊樂器主機執行，得藉電磁記錄之作
    用出現表示新力公司、西雅公司出產、授權等用意證明之字樣，自應認為係刑法
    第二百二十條第二項所規定之準私文書。被告持以販賣及交付，自係就光碟內所
    燒錄之上開文書內容有所主張，事證明確，被告犯行應堪認定。
三、被告明知其所購入之電腦遊戲軟體，為侵害電腦程式著作財產權之重製物，仍將
    之陳列於上開玩具店，販售與不特定之顧客，核其所為，係違反著作權法第八十
    七條第二款之規定，應依同法第九十三條第三款之規定處罰。另以錄音、錄影或
    電磁記錄藉機器或電腦之處理，所顯示之聲音、影像或符號，足以為表示其用意
    之證明者，依刑法第二百二十條第二項之規定，以文書論。被告所販賣之仿冒光
    碟片，透過電視遊樂器之執行，可顯示他人所偽造告訴人新力公司、西雅公司、
    卡波光公司、思奎爾公司、任天堂公司、第三波公司、藝電公司之註冊商標，足
    使消費大眾誤以為該等仿冒光碟，係由上開各告訴人公司所授權製造。被告明知
    為仿冒商標之商品而販賣，核其所為，另犯有商標法第六十三條、刑法第二百十
    六條、第二百二十條第二項、第一項、第二百十條之罪。被告多次違反著作權法
    、商標法及行使偽造準私文書犯行，時間緊接，罪名相同，顯均係基於概括犯意
    而為，應分別依刑法第五十六條之規定，論以一罪，並均加重其刑。被告以一行
    為觸犯商標法及行使偽造準私文書罪，應依想像競合犯之例，從一重之行使偽造
    準私文書罪處斷。又被告以一行為侵害前述各告訴人公司之著作權及商標專用權
    ，亦應依想像競合犯之規定，從一重論處。被告所犯違反著作權法及行使偽造準
    私文書罪，犯意各別，罪名互殊，應分論併罰，公訴人認係想像競合犯，尚有未
    洽，附此敘明。爰審酌被告為一己之私，侵害他人之智慧財產權，有損我國國際
    形象，且犯罪後未賠償告訴人所受損害，已於被查獲後停業，未再販賣仿冒商品
    等一切情狀，量處如主文所示之刑，並定其應執行之刑。末查被告前未曾受有期
    徒刑以上刑之宣告，有本院被告全國前案紀錄表在卷可按，其因一時失慮而罹刑
    章，經此教訓，應已知所警惕，信無再犯之虞，本院因認前開宣告之刑，以暫不
    執行為適當，併予宣告緩刑三年，以啟自新。
四、扣案之仿冒遊戲卡匣六十五個、目錄三本，為被告所有，供犯罪所用之物，業據
    被告供承在卷，應依刑法第三十八條第一項第二款沒收之。仿冒光碟四千三百八
    十九片，不問屬於犯人與否，依商標法第六十四條之規定，均沒收之。另扣案之
    帳冊一本，係被告紀錄店內收支明細之用，此經被告供述明確，既非供犯罪所用
    ，爰不予宣告沒收。
據上論斷，應依刑事訴訟法第二百九十九條第一項前段、著作權法第八十七條第二款
、第九十三條第三款、商標法第六十三條、第六十四條、刑法第十一條前段、第五十
六條、第二百十六條、第二百二十條第二項、第二百十條、第五十五條、第五十一條
第五款、第七十四條第一款、第三十八條第一項第二款，判決如主文。
本案經檢察官周慶華到庭執行職務。
中      華      民      國      九十      年      一      月    十九    日
                                臺灣基隆地方法院刑事第三庭
                                        法  官  陳  培  仁
右正本證明與原本無異。
對於本件判決如有不服，應於收受送達後十日內，向本院提出上訴書狀，上訴於臺灣
高等法院，並按他造當事人之人數附具繕本。
                                        書記官  施  鴻  均
中      華      民      國      九十      年      一      月   三十一   日
附錄論罪法條
著作權法第九十三條第三款：
有下列情形之一者，處二年以下有期徒刑，得併科新台幣十萬元以下罰金：
三、以第八十七條各款方法之一侵害他人之著作權者。
刑法第二百十六條：
行使第二百十條至第二百十五條之文書者，依偽造、變造文書或登載不實事項或使登
載不實事項之規定處斷。
刑法第二百十條：
偽造、變造私文書，足以生損害於公眾或他人者，處五年以下有期徒刑。
附表一：
┌─┬───────┬──────┬──────────┬───────┐
│  │商  標  圖  樣│商標註冊號數│    指定使用商品    │ 商標專用期間 │
├─┼───────┼──────┼──────────┼───────┤
│  │              │００七一０四│商標法施行細則第四十│八十五年三月十│
│１│   ＰＳ       │五四        │九條第九類之電腦、錄│六日起至九十五│
│  │              │            │有電腦程式之卡帶、磁│年三月十五日止│
│  │              │            │碟、光碟及卡匣      │              │
├─┼───────┼──────┼──────────┼───────┤
│  │              │            │商標法施行細則第二十│七十三年七月一│
│  │              │            │七條第八十類之電腦、│日起至八十三年│
│  │              │      │家用微電腦、公司用微│六月三十日止，│
│  │ ＳＥＧＡ     │            │電腦、電腦用磁片、硬│嗣延展專用期間│
│  │              │            │體、軟體、電腦用磁帶│自八十三年七月│
│  │              │            │磁碟及其他應屬本類之│一日起至九十三│
│  │              │二四九０七０│一切商品，嗣核准延展│年六月三十日止│
│２│              │            │註冊之專用商品為計算│              │
│  │              │            │機、微電腦、家用微電│              │
│  │              │            │腦、公司用微電腦、硬│              │
│  │              │            │體、軟體、電腦用磁帶│              │
│  │              │            │、磁碟、電視遊樂器用│              │
│  │              │            │之程式卡帶、磁帶、磁│              │
│  │              │            │碟、磁碟驅動器      │              │
├─┼───────┼──────┼──────────┼───────┤
│  │              │聯合商標註冊│商標法施行細則第四十│八十七年九月十│
│  │              │號數：００八│九條第九類之電腦；計│六日起至九十六│
│  │              │一六六四六  │算機；電視機；電動機│年八月十五日止│
│  │              │正商標號數：│械兒童玩具；電視遊樂│              │
│３│ Ｎｉｎ       │００三七三七│器、包括主機、操作器│              │
│  │              │三八        │、搖控器、及錄有遊戲│              │
│  │              │            │程式之卡匣、磁碟、光│              │
│  │              │            │碟唯讀記憶體等商品  │              │
├─┼───────┼──────┼──────────┼───────┤
│  │              │            │商標法施行細則第二十│七十八年五月一│
│  │              │            │四條第七十二類之計算│日起至八十八年│
│  │              │            │機、電子計算機、電腦│四月三十日止，│
│  │              │            │中央處理機、磁碟、電│嗣延展專用期間│
│  │              │            │腦鍵盤、磁帶、印表機│自八十八年五月│
│  │              │          │、磁碟機、電腦程式磁│一日起至九十八│
│４│ ＢＯＹ       │四四一一一二│帶、電腦程式磁碟片，│年四月三十日止│
│  │              │            │嗣核准延展註冊之專用│              │
│  │              │            │商品為電腦、中央處理│              │
│  │              │            │機、磁碟、電腦鍵盤、│              │
│  │              │            │磁帶、印表機、磁碟機│              │
│  │              │            │、電腦程式磁帶、電腦│              │
│  │              │            │程式磁碟片          │              │
├─┼───────┼──────┼──────────┼───────┤
│  │              │聯合商標註冊│商標法施行細則第二十│八十年三月十六│
│  │              │號數：００五│四條第七十二類之電子│日起至九十年三│
│  │              │一七七三九  │計算機、中央處理機、│月十五日止    │
│  │              │正商標號數：│鍵盤、磁帶、磁碟、半│              │
│  │              │００五一七六│導體記憶體、各種記憶│            │
│５│   跳躍圖     │五二        │體、印表機、磁碟機、│              │
│  │              │            │電視遊樂器用磁碟片、│              │
│  │              │            │電視遊樂器用程式卡匣│              │
│  │              │            │、電腦滑鼠、縱橫座標│              │
│  │              │            │輸入盤              │              │
├─┼───────┼──────┼──────────┼───────┤
│  │              │聯合商標註冊│商標法施行細則第四十│八十五年十月十│
│  │              │號數：００七│九條第九類之電子計算│六日起至九十二│
│  │              │三二二九九  │機、中央處理機、鍵盤│年十二月三十一│
│  │              │正商標號數：│、磁帶、磁碟、半導體│日止          │
│  │              │００六二六六│記憶體、各種記憶體、│              │
│  │              │七四        │印表機、磁碟機、電視│              │
│６│  ＭＡＲＩＯ  │            │遊樂器用程式磁碟片、│              │
│  ││            │電視遊樂器用程式卡匣│              │
│  │              │            │、電視遊樂器用操作器│              │
│  │              │            │、電腦滑鼠、縱橫座標│              │
│  │              │            │輸入盤、光碟唯讀記憶│              │
│  │              │            │體錄有電腦程式之磁碟│              │
│  │              │            │、磁片、磁帶        │              │
├─┼───────┼──────┼──────────┼───────┤
│  │              │            │商標法施行細則第四十│八十八年九月十│
│  │              │            │九條第九類之電子計算│六日起至九十八│
│  │              │            │機、中央處理機、鍵盤│年九月十五日止│
│  │              │            │、磁帶、磁碟、半導體│              │
│  │              │            │記憶體、各種記憶體、│              │
│  │              │００八六七二│印表機、磁碟機、電視│              │
│７│ 薩爾達       │六一        │遊樂器用磁碟片、電視│              │
│  │              │            │遊樂器用之遊戲卡匣、│              │
│  │              │            │、電視遊樂器用操作器│              │
│  │              │            │、電腦滑鼠、縱橫座標│              │
│  │              │            │輸入盤、光碟片之唯讀│              │
│  │              │            │記憶器              │              │
├─┼───────┼──────┼──────────┼───────┤
│  │              │聯合商標註冊│商標法施行細則第四十│八十八年十月一│
│  │              │號數：００八│九條第九類之電子計算│日起至九十八年│
│  │              │六九五三五  │機、中央處理機、鍵盤│五月三十一日止│
│  │              │正商標號數：│、磁帶、磁碟、半導體│              │
│  │              │００八五四二│記憶體、各種記憶體、│              │
│  │              │一七        │印表機、磁碟機、電視│              │
│８│  口袋        │            │遊樂器、電視遊樂器用│              │
│  │    │            │磁碟片、電視遊樂器用│              │
│  │              │            │程式卡帶、、電視遊樂│              │
│  │              │            │器用操作器、電腦滑鼠│              │
│  │              │            │、縱橫座標輸入盤、光│              │
│  │              │            │碟唯讀記憶體        │              │
├─┼───────┼──────┼──────────┼───────┤
│  │              │００四０六一│商標法施行細則第二十│七十七年七月一│
│  │   Ｆ１       │五四        │四條第七十二類之計算│日起至八十七年│
│  │              │            │機、電子計算機、電腦│六月三十日止，│
│  │              │            │、中央資料處理機、鍵│嗣延展專用期間│
│９│              │            │盤、磁碟、磁帶、印表│自八十七年七月│
│  │              │            │機、磁碟機、電腦程式│一日起至九十七│
│  │              │            │磁帶、電腦程式磁碟片│年六月三十日止│
├─┼───────┼──────┼──────────┼───────┤
│  │              │五０五七四三│商標法施行細則第二十│七十九年十一月│
│  │              │            │四條第七十二類之電子│十六日起至八十│
│  │              │            │計算機、中央處理機、│九年十一月十五│
│  │              │            │鍵盤、磁碟、半導體記│日止          │
│０│              │            │憶體、各種記憶體、印│              │
│１│   日圖       │            │表機、磁碟機、電視遊│              │
│  │              │            │樂器用磁碟片、電視遊│              │
│  │              │            │樂器用程式卡匣、電腦│              │
│  │              │            │滑鼠、磁碟座標輸入盤│              │
├─┼───────┼──────┼──────────┼───────┤
│  │              │００六六五九│商標法施行細則第二十│八十四年一月一│
│  │              │一二        │四條第七十二類之光筆│日起至九十三年│
│  │              │            │印表機、磁碟機、電腦│十二月三十一日│
│１│  第三波      │            │、滑鼠、電腦記憶卡匣│止            │
│１│              │            │、電腦卡匣程式帶、錄│              │
│  │              │            │有電腦程式之磁帶（碟│              │
│  │              │            │）、電視遊樂器用之程│              │
│  │              │            │式卡帶、光碟        │              │
├─┼───────┼──────┼──────────┼───────┤
│  │ｃ            │            │                    │              │
│  │ｉ            │            │                    │              │
│  │ｎ            │            │                    │              │
│  │ｏ            │            │                    │              │
│  │ｒ            │            │                    │              │
│  │ｔ            │            │                    │              │
│  │ｃｓ          │            │                    │              │
│２│ｅｔ          │            │        │              │
│１│ｌｒ          │            │                    │              │
│  │ＥＡ          │            │                    │              │
├─┼───────┼──────┼──────────┼───────┤
│３│Ａ            │            │                    │              │
│１│Ｅ            │            │                    │              │
└─┴───────┴──────┴──────────┴───────┘
附表二：
┌──────────┬────┬─────────┬─────────┐
│  遊  戲  名  稱    │查扣數量│  在日本發行日期  │  在臺灣發行日期  │
├──────────┼────┼─────────┼─────────┤
│野戰神兵２          │        │１９９９年９月２日│１９９９年９月２日│
│（ＷＩＬＤ  ＡＲＭＳ│   ６   │                  │                  │
│  ２）              │        │                  │                  │
├──────────┼────┼─────────┼─────────┤
│ＧＴ實戰賽車２      │        │１９９９年１２月１│１９９９年１２月１│
│（ＧＲＡＮ  ＴＵＲＩ│  １８  │１日              │１日              │
│ＳＭＯ  ２）        │        │                  │                  │
├──────────┼────┼─────────┼─────────┤
│列車驚魂            │        │２０００年１月２７│２０００年１月２７│
│（ＣＨＡＳＥ  ＴＨＥ│   ４   │日                │日                │
│  ＥＸＰＲＥＳＳ）  │        │                  │                  │
└──────────┴────┴─────────┴─────────┘
附表三：
┌──────────┬────┬─────────┬─────────┐
│  遊  戲  名  稱    │查扣數量│  在日本發行日期  │  在臺灣發行日期  │
├──────────┼────┼─────────┼─────────┤
│放浪冒險譚          │        │２０００年２月１０│２０００年２月１０│
│（Ｖａｇｒａｎｔ  Ｓ│  １５  │日                │日                │
│  ｔｏｒｙ）    │        │                  │                  │
└──────────┴────┴─────────┴─────────┘
附表四：
┌──────────┬────┬─────────┬─────────┐
│  遊  戲  名  稱    │查扣數量│  在日本發行日期  │  在臺灣發行日期  │
├──────────┼────┼─────────┼─────────┤
│惡靈古堡射擊版      │        │２０００年１月２７│２０００年１月２７│
│（ＢＩＯＨＡＺＡＲＤ│        │日                │日                │
│  ＧＵＮ  ＳＵＲＶＩ│  １１  │                  │                  │
│  ＶＯＲ            │        │                  │                  │
└──────────┴────┴─────────┴─────────┘
附表五：
┌──────────┬────┬─────────┬─────────┐
│  遊  戲  名  稱    │查扣數量│  在日本發行日期  │  在臺灣發行日期  │
├──────────┼────┼─────────┼─────────┤
│勁爆熱舞２          │  │１９９９年８月２６│１９９９年８月２６│
│（Ｄａｎｃｅ  Ｄａｎ│        │日                │日                │
│  ｃｅ  Ｒｅｖｏｌｕ│  １４  │                  │                  │
│  ｔｉｏｎ２）      │        │                  │                  │
└──────────┴────┴─────────┴─────────┘
附表六：
┌──────────┬─────────┬─────────┐
│  遊  戲  名  稱    │  在日本發行日期  │ 在臺灣發行日期   │
├──────────┼─────────┼─────────┤
│口袋怪獸金銀版      │１９９９年１１月２│１９９９年１１月２│
│（Ｐｏｃｋｅｔ  Ｍｏ│１日              │０日              │
│ｎｓｔｅｒ）        │                  │                  │
└──────────┴─────────┴─────────┘
附表七：
┌──────────┬─────────┐
│  遊  戲  名  稱    │  在美國註冊日期  │
├──────────┼─────────┤
│ＮＢＡ  ＬＩＶＥ    │１９９９年１１月１│
│２０００            │５日              │
├──────────┼─────────┤
│ＮＢＡ  ＬＩＶＥ    │１９９８年１２月７│
│９９                │  日              │
├──────────┼─────────┤
│ＮＢＡ  ＬＩＶＥ    │１９９８年１２月３│
│９８                │日                │
├──────────┼─────────┤
│ＰＧＡ  ＴＯＵＲ    │１９９７年１１月４│
│９８                │日                │
└──────────┴─────────┘


司法院資訊處製作；財團法人民間司法改革基金會備份。
